INGENIERO EN INFORMÁTICA

PERFIL

Ingeniero en informática, con 5 años de experiencia en el rubro tecnológico con desempeño en las áreas de soporte técnico como personal técnico de área y desarrollo de software como Programador Semi Senior, con habilidades de trabajo en equipo, sociabilidad, escucha activa, adaptación al cambio, responsabilidad, ética y proactividad.

ANTONIO JOSÉ MORA ZERPA





© Carlos Edwards 1251 comuna San miguel



antojmz@gmail.com

EXPERIENCIA

07/2012 - 02/2017 Dirección Ejecutiva de la Magistratura

Cargo: Programador Semi Senior

Desarrollo, implementación y mantenimiento de sistemas web bajo lenguaje PHP utilizando distintos framework como: Laravel, Slim, Codeigniter. con conexión a Base de Datos Postgresql, MySQL y Oracle. Configuración de Servidores Web.

03/2011 - 06/2012 Dirección Ejecutiva de la Magistratura

Cargo: Soporte Técnico Informático

- •Brindar soporte Técnico Informático a todos los usuarios de los tribunales del Palacio de Justicia del Área Metropolitana de Caracas.
- •Instalación, configuración y reparación de impresoras.
- •Configuración de redes y grupos de trabajos.
- •Configuración de equipos en dominio de trabajo, entre otros.

FORMACIÓN

2005 - 2010

Ingeniero en informática

Universidad Nacional Experimental "Rómulo Gallegos". Venezuela.

INFORMÁTICA

































IDIOMAS

Inglés Español

CURSOS

2016	Desarrollo de Aplicaciones web Interactivas. Open World, Consultores Informáticos. Caracas – Venezuela. Duración: 40 Horas
2016	Administración GNU-Linux Nivel II. Open World, Consultores Informáticos. Caracas – Venezuela. Duración: 24 Horas
2016	Administración GNU-Linux Nivel I. Open World, Consultores Informáticos. Caracas – Venezuela. Duración: 24 Horas
2007	I Foro de Herramientas de Desarrollo Web. Universidad Nacional Experimental "Rómulo Gallegos". San Juan de los Morros, Guárico – Venezuela. Duración: 24 Horas